Inventaris van het archief van de Directie Arbeidsvoorwaardenbeleid en taakvoorgangers van het Ministerie van Onderwijs, Cultuur en Wetenschap, 1960 - 1985
Nationaal Archief, Den Haag
- Directie Arbeidsvoorwaardenbeleid, 1
  - Taak, 1.2
    - Rechtspositie, 1.2.1
      - Wet- en regelgeving, 1.2.1.2
        - Regeling Rechtspositie in Overgangswet Wet op het Basis Onderwijs., 1980 - 1981; 171; pak
        - Uitgaves van een losbladig 'Rechtspositiebesluit' voor onderwijspersoneel., 1983 - 1985; 172-173; 2 omslagen
          - 1983 - 1984, 172
          - 1985, 173
        - Wetgevingsrichtlijnen., 1977 - 1979; 174; omslag
        - Lager- en Kleuteronderwijs Wet., 1974 - 1982; 175-176; 1 pak en 1 omslag
          - 1974 - 1979, 175
          - 1980 - 1982, 176; omslag
        - Problemen inzake art. 114 Overgangswet Wet Voortgezet Onderwijs., 1977 - 1982; 177-178; 2 omslagen
          - 1977 - 1978, 177
          - 1980 - 1982, 178
        - Mikojel-vakken methoden toegepaste activiteiten (mta) en training toegepaste activiteiten (tta), toepassing art. 114 Overgangswet Wet Voortgezet Onderwijs., 1977 - 1984; 179-181; 3 omslagen
          - 1977 - 1979, 179
          - 1980, 180
          - Kleuter- en lager onderwijs, circulaires,1980 - 1984, 181
        - Rechtspositieregeling niet-consulenten (leerlingwezen)., 1975 - 1979; 182; omslag
        - Besluiten wijziging rechtspositiebesluiten., 1975 - 1983; 183-204; 20 pakken en 2 omslagen
          - Wet op het Leerlingwezen.1975 - 1980, 183-185
            - 1975 - 1977, 183; omslag
            - 1978 - 1979, 184
            - 1980, 185
          - Wet op het Voortgezet Onderwijs.1975 - 1983, 186-203
            - 1975 - 1980, 186-195
              - Deel I,1975 - 1976, 186
              - Deel II,1975 - 1976, 187
              - Deel III,1975 - 1976, 188
              - Deel IV,1975 - 1976, 189
              - Deel VI,1976 - 1977, 190
              - Deel V,1977, 191
              - Deel VII,1977 - 1978, 192
              - Deel VIII,1978, 193
              - Deel IX,1979, 194
              - Deel X, Hoofdstuk I - H,1978 - 1980, 195
            - 1980, 196-197
              - Deel I., 196
              - Deel II., 197
            - 1981, 198-200
              - Deel I., 198
              - Deel II., 199
              - Deel III., 200
            - 1982, 201-202
              - Deel I., 201
              - Deel II., 202; omslag
            - 1983, 203
          - Lager- en Kleuteronderwijs (Stb. 1978 invoering van een Hoofdstuk I-H Ontslaguitkering),1978, 204
        - Rechtspositiebesluiten., 1975 - 1985; 205-216; 5 pakken en 7 omslagen
          - Algemeen.1981 - 1985, 205-209
            - 1981 - 1984, 205
            - 1983, 206
            - 1984, 207; pak
            - 1985, 208-209
              - Deel I., 208; pak
              - Deel II., 209
          - Wet Voortgezet Onderwijs.1975 - 1979, 210-212
            - 1975 - 1977, 210
            - 1978, 211; pak
            - 1979, 212
          - Kleuter- en lageronderwijs.1977 - 1985, 213-216
            - 1977, 213; pak
            - 1978 - 1979, 214; pak
            - 1984 - 1985, 215
            - Parttime leerkrachten,1977 - 1979, 216
        - Rechtspositieregeling Schoolbegeleidingsdiensten Lager- en Kleuteronderwijs., 1976 - 1978; 217; omslag
        - Rechtspositieregeling Vormingswerk Jongeren / Volwassenen (VJV)., 1976 - 1979; 218; omslag
        - Rechtspositieregeling Vormingswerk Leerplichtvrije Jongeren (VLJ)., 1976 - 1979; 219; omslag
        - Wijziging Rechtspositiebesluit Lager- en Kleuteronderwijs, Commissie van Beroep., 1977 - 1979; 220; pak
        - Circulaires Rechtspositiebesluit Kleuter- en Lager Onderwijs., 1978 - 1979; 221; omslag
        - 11e en 12e regeling personeel., 1978 - 1980; 222-223; 2 omslagen
          - 1978 - 1979, 222
          - 1980, 223
        - Circulaires betreffende Rechtspositiebesluit Wet Voortgezet Onderwijs., 1978 - 1985; 224-227; 1 pak en 3 omslagen
          - 1978 - 1979, 224
          - 1980 - 1982, 225; pak
          - 1983, 226
          - 1985, 227
        - Circulaires betreffende rechtspositieregelingen., 1980 - 1985; 228-229; 2 omslagen
          - 1980 - 1984, 228
          - 1985, 229
        - Buitengewoon Besluit Arbeidsverhoudingen (BBA)., 1979 - 1980; 230-231; 2 omslagen
          - 1979, 230
          - 1980, 231
        - Wet Basis Onderwijs., 1980 - 1985; 232-233; 1 pak en 1 omslag
          - 1980 - 1983, 232
          - 1984 - 1985, 233; omslag
        - Besluit tot wijziging van het Rechtspositiebesluit Kleuter- en Lager Onderwijs (Stb. 1978 228) en het BBRA (Stb. 1948 J 261) Salarisregeling 1980 deel I., 234; pak
        - Wet op het Voortgezet Onderwijs., 1976 - 1980; 235-236; 2 omslagen
          - 1976 - 1979, 235
          - 1980, 236
        - Besluit Wijziging Rechtspositiebesluit Wet Voortgezet Onderwijs., 1984; 237; pak
        - Ontwikkeling Rechtspositiebesluit Wet Leerlingwezen (WLW)., 1968; 238; pak
        - Rechtspositiebesluit Kleuter- en Lageronderwijs., 1982 - 1983; 239-240; 2 pakken
          - 1982, 239
          - 1983, 240
        - Rechtspositiebesluit Wet Voortgezet Onderwijs., 1980 - 1985; 241-243; 3 pakken
          - 1980 - 1981, 241
          - 1982 - 1984, 242
          - 1985, 243
      - Commissies, werk-, coördinatie- en projectgroepen, 1.2.1.3
        - Commissies., 1963 - 1985; 244-270; 3 pakken en 24 omslagen
          - Commissie van Advies voor het Werkgelegenheidsbeleid,1975, 244
          - Commissie van Beroep,1975 - 1976, 245
          - Inventarisatie Commissie,1975 - 1976, 246
          - Commissie ter Bestudering van de Positie van de Oudere Ambtenaren,1975 - 1977, 247
          - Correspondentie van de Vaste Commissie over het jaar 1976,1976, 248
          - Technische Commissie Automatisering Salarisadministratie Onderwijs (TASO),1976, 249
          - Commissie van Advies voor Arbeidsstatistieken,1976 - 1977, 250
          - Begeleidingscommissie Onderzoek Avondonderwijs,1977, 251
          - Programmacommissie Opleiding Docenten Lichamelijke Opvoeding,1977, 252
          - Centrale Commissie Automatisering Onderwijs (CCAO),1977 - 1979, 253
          - Commissie Automatisering Salariëring Onderwijs Personeel (CASO),1977 - 1981, 254
          - Commissie van Advies voor het Arbeidsvoorzieningsbeleid,1978, 255
          - Registratiecommissie Werkzoekenden,1978 - 1981, 256
          - Begeleidingscommissie Onderzoek Vroegtijdige Pensionering en Ziekteverzuim Lager Onderwijspersoneel,1978 - 1982, 257
          - Interdepartementale Commissie Vrijwilligersbeleid,1979 - 1981, 258
          - Commissies Algemeen,1979 - 1983, 259; pak
          - Dienstcommissies bij het Rijk,1980 - 1981, 260
          - Begeleidingscommissie Fusie Onderzoek,1980 - 1982, 261
          - Commissie Leerstof Beroepbegeleidend Onderwijs (BBO),1981, 262
          - Toetsingscommissie Wet Medezeggenschap in het Onderwijs 1980 t/m 1983,1982 - 1983, 263
          - Toewijzingscommissie Werkgelegenheids Projecten voor Jongeren (WPJ),1983 - 1985, 264; pak
          - Geschillencommissie Georganiseerd Overleg 1980 / 1984,1984, 265
          - Geschillencommissie voor Advies en Arbitrage,1984, 266
          - Commissies en werkgroepen, algemeen,1984 - 1985, 267
          - Begeleidingscommissie Onderzoek Taakvermindering Ouder Personeel,1985, 268
          - Overzicht van de personeelsdelegaties in de Georganiseerd Overleg Commissies, documentatie,1963 - 1972, 269; pak
          - Voorbereidingscommissie Parttime Hoger Onderwijs van Algemene Aard,1976 - 1977, 270
        - Werk-, coördinatie- en projectgroepen., 1975 - 1984; 271-306; 8 pakken, 26 omslagen en 2 stukken
          - Werkgroep-Overleg Vereniging Landelijke Organen Beroepsonderwijs / Stichting Centraal Orgaan Regionale Organen(COLO/CORO), hoofdstuk S leerlingwezen.1975 - 1977, 271-273
            - I., 271
            - II., 272; pak
            - III en IV., 273; pak
          - Projectgroep Vervolgnota,1976, 274
          - Werkgroep Taakaanpassing,1977, 275
          - Werkgroepen Avondonderwijs,1977 - 1978, 276
          - Coördinatiegroep van de Uitvoering van de Rechtspositieregelingen 1977,1977 - 1979, 277
          - Projectgroep Werkgelegenheidsproblemen,1977 - 1979, 278
          - Werkgroep Posterioriteiten Arbeidsvoorwaardenbeleid,1977 - 1980, 279
          - Werkgroepen Algemeen,1977 - 1983, 280; pak
          - Werkgroep Rechtspositie Middenschool 1977/1978,1978, 281
          - Werkgroep Remidial Teaching,1978, 282
          - Werkgroep Samenwerkingsverband betreffende Arbeidsvoorwaarden,1978, 283
          - Werkgroep R,1978 - 1979, 284
          - Werkgroep Rechtspositie Open School v.a. 1978/1979,1978 - 1979, 285
          - Werkgroep Onderzoek Werkzoekende Onderwijsgevenden,1978 - 1980, 286
          - Werkgroep Arbeidsvoorwaarden Gesubsidieerde Instellingen,1978 - 1982, 287
          - Stuurgroep Herstructurering Middelbaar Huishoud en Nijverheidsonderwijs / Middelbaar Sociaal Pedagogisch Onderwijs (MHNO / MSPO),1978 - 1983, 288
          - Werkgroep Harmonisatie Rechtspositie Exploitatiepersoneel,1979 - 1980, 289
          - Stuurgroep Emancipatiebeleid,1980 - 1981, 290
          - Interdepartementale Werkgroep van de Commissie Coördinatie Arbeidsvoorwaarden en Inkomensaangelegenheden (CCAI),1980 - 1982, 291
          - Stuurgroep Culturele Minderheden in het Onderwijs,1981, 292; stuk
          - Departementale Werkgroep Werkgelegenheidsvraagstukken 1981,1981 - 1982, 293
          - Werkgroep A en W,1981 - 1982, 294
          - Werkgroep Rechtspositiebesluit Onderwijspersoneel (RPB-O),1981 - 1982, 295
          - Werkgroep Vrijwilligerswerk in het Onderwijs,1981 - 1982, 296
          - Projectgroep Veiligheid, Gezondheid en Milieu,1983, 297
          - Werkgroep Onderzoek, Taken en Organisatie,1983, 298; stuk
          - Departementale Projectgroep Planvorming Kwartaire Sector (PKS),1984, 299
          - Werkgroep Aanpassing Percentage (WAP),1984, 300
          - Werkgroep COLO / CORO,1976 - 1977, 301
          - Departementale Werkgroep Werkgelegenheid (WW).1981 - 1982, 302-306
            - W 01 - W 11,1981, 302; pak
            - W 12 - W 35,1981, 303; pak
            - W 36 - W 55,1981, 304; pak
            - W 01 - W 20,1982, 305; pak
            - W 21 - W 32,1982, 306; pak
        - Bijzondere Commissie (BC en ABC)., 1976 - 1981; 307-309; 1 pak en 2 omslagen
          - 1976 - 1978, 307
          - 1979, 308
          - 1980 - 1981, 309; pak
    - Functies en taken in het onderwijs, 1.2.2
      - Onderzoek naar functies en taken in het onderwijs., 1970 - 1979; 310-318; 1 pak en 8 omslagen
        - Vooronderzoek naar de functies en taken van vormingsleiders in de vormingsinstituten van jeugdigen,1974 - 1977, 310
        - Onderzoek taak leraren voortgezet onderwijs,1975, 311
        - Onderzoek, functie en taak consulenten leerlingwezen,1976, 312
        - Circulaires betreffende vervangings- en waarnemingsregeling,1976 - 1977, 313
        - Schoolassistenten,1976 - 1977, 314
        - Lager onderwijs, onderzoek functies en taken van de vakleerkrachten,1976 - 1979, 315
        - Circulaires experiment met vervangingspools bij het lager-, kleuteronderwijs en buitengewoon onderwijs,1979, 316
        - Experiment met vervangingspools bij het lager- en kleuteronderwijs en het buitengewoon onderwijs,1979, 317
        - Experiment Leraren - Opleidingen Nieuwe Leraren Opleidingen,1970 - 1975, 318; pak
      - Samenvoeging van scholen., 1985; 319; omslag
      - Integratie van pedagogische academies en kleuterleidster opleidingsscholen., 1979 - 1984; 320-322; 2 pakken en 1omslag
        - 1979, 320; omslag
        - 1980 - 1983, 321
        - 1983 - 1984, 322
      - Circulaire betreffende rapport onderzoek vakleerkrachten., 1978; 323; stuk
      - Nieuwe lerarenopleidingen., 1974 - 1985; 324-341; 10 pakken en 8 omslagen
        - Algemeen.1976 - 1985, 324-325
          - 1976 - 1979, 324; omslag
          - 1980 - 1985, 325; omslag
        - Onderzoek beginfase.1974 - 1976, 326-327
          - 1974 - 1975, 326
          - 1976, 327
        - Verslagen Bijzondere Commissie.1974 - 1977, 328-329
          - 1974 - 1975, 328; omslag
          - 1976 - 1977, 329; omslag
        - Onderzoek restrapportage.1976, 330-331
          - I., 330
          - II., 331
        - Analyse,1976, 332; omslag
        - Onderzoek deel NIVOR (Niveau-Vorderingentoetsen),1976, 333
        - Onderzoek deel Research Instituut voor Toegepaste Psychologie (RITP),1976, 334; omslag
        - Onderzoek definitieve vragenlijsten d.d. 1-3-1976 / veldwerk 1-4-1976,1976, 335
        - Onderzoek Instituut voor Toegepaste Wetenschappen (ITS),1976, 336
        - Begeleidingscommissie.1977, 337-339
          - Deel I., 337; omslag
          - Deel I, genummerd,1977, 338
          - Deel II, genummerd,1977, 339
        - Verslagen,1977 - 1978, 340; omslag
        - Onderzoek derde fase,1978, 341
      - Volledige betrekkingen., 1976 - 1985; 342-344; 3 pakken
        - 1976 - 1979, 342
        - 1980 - 1981, 343
        - 1984 - 1985, 344
      - Circulaire betreffende volledige betrekkingen (VB's)., 1978 - 1979; 345; omslag
      - Deeltijdarbeid., 1978 - 1983; 346-350; 1 pak en 4 omslagen
        - Kleuter- en lager onderwijs,1978 - 1979, 346
        - Kleuter- en lager onderwijs,1980, 347
        - Kleuter- en lager onderwijs en voortgezet onderwijs,1981 - 1983, 348; pak
        - Voortgezet onderwijs,1978 - 1979, 349
        - Voortgezet onderwijs,1980, 350
      - Functieomschrijvingen., 1975 - 1980; 351-352; 2 omslagen
        - 1975 - 1979, 351
        - 1980, 352
      - Omzetting taakeenheden in leseenheden., 1976 - 1980; 353-354; 2 omslagen
        - 1976 - 1979, 353
        - 1980, 354
      - Dienst en taakeenheden., 1976 - 1983; 355-357; 3 pakken
        - 1976 - 1979, 355
        - OA Garantie,1980 - 1982, 356
        - OA Garantie,1983, 357
      - Circulaires betreffende dienst- en taakeenheden., 1979 - 1980; 358-359; 2 omslagen
        - 1979, 358
        - 1980, 359
      - Vervangings- en waarnemingsregelingen., 1977 - 1985; 360-366; 2 pakken en 5 omslagen
        - 1977, 360; pak
        - 1978, 361; pak
        - 1978 - 1979, 362
        - 1979, 363
        - 1980, 364
        - 1980, 365
        - 1984 - 1985, 366
      - Experimenten individueel gespecificeerde weektaak., 1972 - 1979; 367-387; 9 pakken en 12 omslagen
        - 1976, 367; pak
        - 1977, 368; pak
        - 1978, 369; pak
        - 1979, 370; pak
        - Circulaires,1976 - 1977, 371
        - Begeleidingscommissie.1976 - 1979, 372-381
          - 1976 - 1977, 372
          - 1977 - 1978, 373
          - Besluiten (BK-B),1976 - 1979, 374
          - BK 015 / BK 089,1976 - 1977, 375
          - BK 090 / BK 104,1978, 376
          - BK 105 / BK 121 en diversen,1978, 377
          - Technische Werkgroep (TW) en Werkgroep Inrichting (WJ),1976 - 1979, 378
          - Verslagen,1976 - 1978 feb., 379; pak
          - Verslagen,1978 mrt. - 1979, 380; pak
          - Werkgroep Besluitvorming (WB) en Redactie Commissie (RC),1976 - 1979, 381
        - Resultaat van de opdracht aan Bureau ir. J. Vis BV Veldoriëntatie I. info-Bull van de Beleids Commissie en Werkgroep Inr. Knight Wegenstein inzake wijziging rechtspositie onderwijspersoneel,1972, 382; pak
        - Resultaten van de opdracht aan Bureau Ir. J. Vis BV Veldoriëntatie 11 Informatie-Bulletin Knight Wegenstein voor begeleidingscommissie en werkgroep, inrichting verslag en resultaten van het tweede proefonderzoek Hoofdstuk 5 punten 5.1 t/m 5.4 en de bijlagen 13 en 14, inzake wijziging rechtspositie onderwijspersoneel,1972, 383; pak
        - EW nummering.1977 - 1979, 384-386
          Betekenis EW onbekend.
          - EW 77.087 - 78.160,1977 - 1978, 384; pak
          - EW 78.161 - 78.231,1978, 385
          - EW 79.001 - 79.018,1979, 386
        - Werkgroep Rechtspositie (R),1977 - 1979, 387
    - Faciliteiten, 1.2.3
      - Circulaires betreffende wijziging beloning praktische oefening., 1976 - 1979; 388-389; 2 omslagen
        - 1976 - 1978, 388
        - 1976 - 1979, 389
      - Circulaires korting wegens het genot van kost en inwoning., 1976 - 1983; 390-391; 2 omslagen
        - 1976 - 1979, 390
        - 1980 - 1983, 391
      - Nader rapport betreffende het concept-besluit houdende een bijzondere regeling inzake het verlenen van ontslag op eigen verzoek aan (hoofd) onderwijzers bij het lageronderwijs en hoofdleidsters bij het kleuteronderwijs., 1979; 392; omslag
      - Scholenpanelen in verband met rechtspositiebeleid., 1981 - 1982; 393; omslag
      - Faciliteitenregelingen., 1981 - 1985; 394-395; 2 omslagen
        - 1981 - 1983, 394
        - 1985, 395
      - Uitvoering ARBO-Wet voor het onderwijs., 1984; 396; omslag
      - Invoering ARBO-Wet voor het onderwijs., 1985; 397; omslag
      - Overlegfaciliteiten., 1975 - 1979; 398; omslag
      - Herplaatsing na pensionering., 1975; 399; omslag
      - Afschaffing 10% toeslag voor het avondonderwijs., 1975 - 1978; 400; omslag
      - Wijziging Toelageregeling Praktische Vorming., 1975 - 1979; 401; omslag
      - Circulaires betreffende maximumbedragen voor inwoning en energie., 1985; 402; omslag
      - Reis-, verblijf- en verplaatsingskosten., 1975 - 1983; 403-407; 1 pak en 4 omslagen
        - 1975 - 1976, 403
        - 1977, 404
        - 1978, 405
        - 1979, 406; pak
        - 1980 - 1983, 407
      - Circulaire betreffende studiefaciliteiten ten behoeve van leerkrachten werkzaam bij het individueel huishoud- en nijverheidsonderwijs (IHNO) en individueel technisch onderwijs (ITO)., 1978; 408; omslag
      - Wijziging Jubileum Gratificatiebesluit Kleuter- en Lager Onderwijs., 1975; 409; omslag
      - Arbeidsomstandigheden., 1981 - 1983; 410; omslag
      - Militaire dienstplicht., 1980 - 1981; 411; omslag
      - Circulaires betreffende militaire dienstplicht., 1981; 412; omslag
      - Mentorenvergoeding en schoolpracticumregeling., 1980 - 1982; 413; omslag
      - Vergoedingen (algemeen)., 1980 - 1983; 414; omslag
      - Vacatiegelden., 1980 - 1984; 415; pak
      - Onderwijs aan anders-talige kinderen., 1975 - 1980; 416-417; 1 omslag en 1 stuk
        - 1975 - 1979, 416
        - 1980, 417; stuk
    - Formatie, bezoldiging, uitkeringen en toelages, 1.2.4
      - Salarisregeling voor bevoegden aan academies en voor de bouwkunst., 1975 - 1976; 418-419; 2 omslagen
        - Salarisregeling,1975 - 1976, 418
        - Circulaire,1976, 419
      - Hoger beroepsonderwijs, formatie., 1976 - 1984; 420-421; 1 pak en 1 omslag
        - 1976, 420; omslag
        - 1980 - 1984, 421; pak
      - Salaris waardering diploma's godsdienstonderwijs., 1980 - 1983; 422-423; 1 pak en 1 omslag
        - 1980 - 1983, 422; pak
        - Circulaires,1980 - 1983, 423
      - Vormingswerk, salarissen., 1984 - 1985; 424-425; 2 omslagen
        - Circulaires,1984, 424; omslag
        - 1984 - 1985, 425; omslag
      - Circulaire betreffende salarisregeling avondscholen Wet Voortgezet Onderwijs., 1975 - 1977; 426; omslag
      - Salarisregeling avondscholen., 1975 - 1979; 427; omslag
      - Circulaire betreffende bezoldiging abituriënten van opleidingen uitgaande van het Nederlandse Genootschap tot Opleiding van Leraren voor het Beroepsonderwijs (NGOLB)., 1977 - 1979; 428; omslag
      - Circulaires betreffende uitkering-ineens., 1978; 429; omslag
      - Rechtspositie/salarisregeling administratief personeel in dienst van de organen van het leerlingwezen., 1978 - 1979; 430; omslag
      - Meerhoofdige schoolleiding., 1984 - 1985; 431-432; 2 omslagen
        - 1984, 431
        - 1985, 432
      - Functiewaarderingen., 1976 - 1984; 433-438; 1 pak en 5 omslagen
        - 1983 - 1984, 433
        - Conciërges, amanuensis en technisch onderwijs assistenten.1976 - 1982, 434-437
          - 1976 - 1979, 434; pak
          - 1980, 435
          - Circulaires.1976 - 1982, 436-437
            - 1976 - 1979, 436
            - 1982, 437
        - Administratief personeel,1977, 438
      - Natuurlijk verloop., 1985; 439; omslag
      - Vormingsinstituten voor de leerplichtige jeugd., 1976 - 1984; 440-442; 2 omslagen en 1 stuk
        - 1980 - 1983, 440
        - Formatieverruiming,1976, 441; stuk
        - Formatie,1984, 442
      - Formaties administraties van rijksscholengemeenschappen., 1979; 443; omslag
      - Salariëring voortgezet onderwijs., 1965 - 1985; 444-456; 10 pakken en 4 omslagen
        - Algemeen.1978 - 1983, 444-445
          - 1978 - 1979, 444; omslag
          - 1980 - 1983, 445
        - Voorbereiding,1965 - 1968, 446
        - Mammoetwet.1968 - 1975, 447-451
          - 1968, 447
          - 1968 - 1970, 448; omslag
          - 1969 - 1972, 449
          - 1972 - 1975, 450
          - 1973, 451
        - Bezoldiging akte 77a-bezitters.1976, 452-453; 2 pakken
          - Deel I., 452
          - Deel II., 453
        - Circulaires.1976 - 1985, 454-455
          - 1976 - 1979, 454
          - 1985, 455
        - Circulaire regeling tegemoetkoming onderwijzend personeel werkzaam aan meer dan 1 dagschool,1978, 456; omslag
      - Verslag Subwerkgroep 'Salaire Aspecten Basisschool'., 1975; 457; omslag
      - Academie voor lichamelijke opvoeding, salariëring., 1975 - 1979; 458; omslag
      - Salarisregeling vakonderwijzer., 1975 - 1979; 459; pak
      - Vervoer- en havenopleidingen, bezoldigingen., 1975 - 1979; 460; omslag
      - Wijziging Bezoldigingsbesluit Burgerlijke Rijksambtenaren 1948 (BBRA)., 1975 - 1979; 461-464; 3 pakken en 1 omslag
        - 1975 - 1976, 461
        - 1976 - 1977, 462
        - 1977 - 1978, 463; omslag
        - 1979, 464
      - Aanvangsalaris jonge academici (AJA)., 1975 - 1984; 465-469; 3 pakken en 2 omslagen
        - 1975 - 1977, 465
        - 1977 - 1984, 466; omslag
        - 1978, 467
        - 1979, 468
        - Circulaire,1977 - 1978, 469; omslag
      - Bezoldigingen., 1975 - 1984; 470-480; 11 omslagen
        - Algemeen.1975 - 1979, 470-471
          - 1975 - 1978, 470
          - 1979, 471
        - Directeur - directrice.1975 - 1983, 472-473
          - 1975 - 1979, 472
          - 1980 - 1983, 473
        - Conciërges en amanuenses.1975 - 1984, 474-475
          - 1975 - 1979, 474
          - 1980 - 1984, 475
        - Niet onderwijzend personeel.1975 - 1984, 476-478
          - 1975 - 1979, 476
          - 1976, 477
          - 1980 - 1984, 478
        - Docenten verpleegkunde,1976 - 1978, 479
        - Docenten aan midelbaar onderwijs-instituten,1979, 480
      - Salaris kleuter-, lager- en buitengewoon onderwijs., 1975 - 1985; 481-497; 4 pakken en 12 omslagen
        - Algemeen.1975 - 1985, 481-485
          - 1975 - 1977, 481; pak
          - 1975 - 1979, 482
          - 1978 - 1979, 483
          - 1984, 484
          - 1985, 485
        - Voorbereidingen.1975, 486-489
          - Deel I., 486; pak
          - Deel II., 487
          - Deel III., 488
          - Deel IV., 489; pak
        - Salarisverlaging,1977, 490
        - Remedial teachers,1975 - 1976, 491
        - Circulaires,1975 - 1979, 492
        - Besluit toekenning toelage mei, juni, juli 1975,1976, 493
        - Circulaire betreffende salarisherziening kort/tijdelijk,1976 - 1977, 494
        - Buitengewoon lageronderwijs, BLO-akten,1977 - 1978, 495
        - Circulaire salarisherziening,1980, 496; pak
        - Geappliceerde kleuterleidsters,1984, 497
      - Salariëring voortgezette opleiding maatschappelijk werkers., 1976; 498; omslag
      - Kunstonderwijs, bezoldiging., 1976 - 1979; 499; omslag
      - Technisch onderwijs, bezoldiging., 1976 - 1979; 500; omslag
      - Instituten voor opleiding van sportleiders, salariëring., 1977; 501; omslag
      - Schoolbegeleidingsdiensten (SBD), salariëring., 1978; 502; omslag
      - Nieuwe garantiesystematiek., 1979 - 1982; 503-504; 2 omslagen
        - 1979, 503
        - 1980 - 1982, 504